【裁判字號】    99,交上易,657
【裁判日期】    991202
【裁判案由】    公共危險
【裁判全文】
臺灣高等法院臺南分院刑事判決       99年度交上易字第657號
上  訴  人
即  被  告  李小明
選任辯護人  康文彬律師
上列上訴人因公共危險案件，不服臺灣臺南地方法院99年度交易
字第251號中華民國99年8月30日第一審判決（起訴案號：臺灣臺
南地方法院檢察署99年度營偵字第1142號），提起上訴，本院判
決如下：
    主  文
上訴駁回。
    事  實
一、李小明曾於民國94、95、98年間，因酒後駕車之公共危險案
    件，分別經法院判處拘役59日、有期徒刑4月、5月確定，其
    中第二次酒後駕車之公共危險案件，於95年12月11日易科罰
    金執行完畢（最後一次違背安全駕駛案件，於99年7月12日
    易科罰金執行完畢），猶不知悔改，復於99年7月8日凌晨零
    時許起，在國道一號中山高速公路新營交流道附近某處，與
    友人共飲啤酒若干後，已達不能安全駕駛動力交通工具之程
    度，仍於同日凌晨3時許結束後，駕駛車牌號碼ZW-2565號自
    用小客車自上開處所返回臺北縣板橋市住處，嗣因在新營收
    費站前因收費車道停止收費，當時紅燈亮起，車道柵欄已放
    下，李小明駛近時始發現，乃違規變換車道，於同日凌晨3
    時15分許，在國道一號高速公路北向278公里處（臺南縣後
    壁鄉路段）為警攔查，並於同日凌晨3時18分許，對其施以
    酒精濃度檢測，測得其呼氣中所含之酒精濃度為每公升0.95
    毫克而查獲上情。
二、案經內政部警政署國道公路警察局第四警察隊報請臺灣臺南
    地方法院檢察署檢察官偵查起訴。
    理    由
一、本件係經上訴人即被告李小明於本院審理時為有罪之表示，
    而經本院裁定以簡式審判程序加以審理，依刑事訴訟法第27
    3條之2、第159條第2項之規定，不適用傳聞法則有關限制證
    據能力之相關規定，合先敘明。
二、訊據被告李小明對於上開事實已坦承不諱，並有酒精濃度測
    試紀錄單、刑法第185條之3案件測試觀察紀錄表及內政部警
    政署國道公路警察局舉發違反道路交通管理事件通知單各1
    份在卷可稽（見警卷第8-9頁、第13頁）。又法務部於88年5
    月10日召集相關單位研議，並參考德國、美國之認定標準，
    認酒精濃度呼氣已達每公升0.55毫克，其肇事率為一般正常
    人之10倍，可認為已達不能安全駕駛等情，有法務部88年5
    月18日法88檢字第001669號函暨附件會議記錄1份可考，而
    被告當時體內酒精含量為每公升0.95毫克，已超出該標準甚
    多；復依上開觀察紀錄表所示：(1)被告對員警指揮及交通號
    誌無反應或遲緩，駕駛判斷力顯然欠佳。(2)查獲後測試或詢
    問過程，被告有多話、大笑等情事。(3)被告有反應遲鈍跡象
    ，顯然無法正常駕駛等情。又被告行經收費站時，前車道已
    停止收費，紅燈亮起，柵欄已放下，被告仍渾然不知，迨駛
    近時才發現上開之事實，已據其自承在卷，益見被告確因飲
    酒而影響干擾其駕駛行為。綜合上開數據及各項事證資料，
    自可認定被告已因酒醉而達於不能安全駕駛之程度，本件事
    證明確，被告犯行應可認定。
三、核被告所為，係犯刑法第185條之3服用酒類不能安全駕駛動
    力交通工具而駕駛罪。又被告曾於95年間因酒後駕車之公共
    危險案件，經原審法院以94年度交簡字第2278號判決判處有
    期徒刑4月，並於95年12月11日易科罰金執行完畢，有臺灣
    高等法院被告前案紀錄表在卷可憑，其受有期徒刑執行完畢
    ，5年以內再故意犯本件有期徒刑以上之罪，為累犯，應依
    刑法第47條第1項規定，加重其刑。
四、原審以被告罪證明確，因而適用刑法第185條之3、第47條第
    1項等規定，並審酌被告前後3次曾因觸犯刑法第185條之3之
    罪，經法院先後於94年間判處拘役59日、於95年判處有期徒
    刑4月、於98年間判處有期徒刑5月確定，前2次之刑罰並已
    執行完畢，猶未見警愓，仍再度酒後駕車，漠視輕忽公眾交
    通之安全，對行車大眾造成潛在之危險，惟念其犯後尚知坦
    承犯行，以及考量本次吐氣中所含酒精濃度之數值等一切情
    狀，量處有期徒刑7月，其認事用法均無不當，量刑亦稱妥
    適。被告提起上訴略稱：案發當日因接獲兄長來電，稱母親
    因病送急診，伊心中慌亂不已，才開車北上；而伊母親患有
    尿毒症，須長期洗腎，須伊長期扶持至醫院治療，爰請求改
    判較輕之刑云云。然被告有3個哥哥，2個姊姊之情，業據其
    供明在卷（見本院卷第50頁），縱其母親因病急診，亦可由
    其兄姊代勞，殊無酒醉駕車上路之必要；而其既有多位兄姊
    ，其母自可由其等輪流照顧，是被告以其要照顧母親請求從
    輕量處云云，自屬無據。又被告已有多次酒醉駕車之前科，
    屢犯不改，視法律為無物，而且行駛於高速公路，造成路人
    潛在之危險，嚴重危害公安，惡性非輕，原審僅量處有期徒
    刑7月，並無過重之情，本件被告提起上訴，請求從輕量處
    云云，為無理由，應予駁回。
五、據上論斷，應依刑事訴訟法第273條之1第1項、第368條，判
    決如主文。
本案經檢察官江守權庭執行職務。
中    華    民    國    99    年    12    月    2     日
                  刑事第五庭    審判長法  官  楊明章
                                      法  官  蔡美美
                                      法  官  黃國永
以上正本證明與原本無異。
不得上訴。
                                      書記官  陳淑貞
中    華    民    國    99    年    12    月    2     日

司法院資訊處製作；財團法人民間司法改革基金會備份。
